Murua Miguel Angel



contacto: 351-5722582 Email: titovap@hotmail.com

DATOS PERSONALES

Edad: 31 años

Fecha de nacimiento: 08/03/1991

DNI: 36.124.420

Domicilio: Yafu 8348 villa allende parque

Cuil: 20-36124420-7

OBJETIVO

Establecerme y consolidarme en una empresa que me otorgue estabilidad laboral, aplicar mis experiencias y conocimientos en las áreas operativas de la empresa, y desarrollarme profesionalmente para el buen desempeño de las funciones asignadas

CONOCIMIENTOS Y CURSOS Curso de instalador Electricista domiciliario (instituto Santo Domingo)

Colocación y mantenimiento de membrana asfáltica soldada.

Uso de Word, Excel, Hojas de cálculo.

EXPERIENCIA

LEONARDO LUNA

2021 - 2022 (actualidad) Oficial Electricista

MARTIN LEGUIZAMON

2018 - 2021

Encargado de mantenimiento Gral en barrio privado

"El bosque" - villa warcalde

VISOR SRL – EMPRESA DE SEGURIDAD Y SERVICIOS INTEGRALES

2016 - 2018

Vigilador

PAÑOLERO - GAMA.SA

2014 - 2015

Encargado de limpieza, mantenimiento, control de stock, despache de materiales de construcción para distintas obras.

VIGILADOR - SAN ALFONSO DEL TALAR (EMPRESA DE SEGURIDAD)

2013 - 2014

Vigilador

REPARTIDOR Y AYUDANTE DE COCINA - STREGA URCA

2012 - 2013

EMPRESA DE LIMPIEZA – ARGENTINA COMERCIAL

2011 - 2012

TRABAJOS TEMPORARIOS (VIA BANA HELADERIA, JUNIOR B PARQUE SARMIENTO, CYBER VIDEO CLUB, FERRETERIA VILLA ALLENDE)

Tomas Daniele Impermeabilizaciones

Colocacion de membrana y reparacion de zonas de humedad en techos y terrazas

FORMACIÓN

RVDO. PADRE GASTON VERGONJEANNE – VILLA ALLENDE, PRIMARIO COMPLETO

Instituto secundario para adultos San Jerónimo - SECUNDARIO COMPLETO

REFERENCIAS

LEO LUNA – ELECTRICISTA

351 - 3418294

MARTIN LEGUIZAMON

351 - 6526926

ARIEL – GAMA.SA

Supervisor - 3516795857

ERNESTO – STREGA URCA

Dueño del local - 3515386635

Tomas Daniele 351-6365615

MEDIOS DE MOVILIDAD

Auto